Дмитрий Лёмин

Senior Front-End Developer

E-mail: lemind@mail.ru
Github: github.con/lemind



Обо мне

Я Фронт-Енд Разработчик с 10

летним опытом. Пишу переиспользуемый, читаемый код. Использую базисные принципы такие как SOLID, DRY, KISS. Разрабатываю фичи с пониманием бизнес запроса, в тоже время держа в уме разумное накопление тех долга, которое не даст проекту закопаться. Могу ловить UI/UX сложные моменты, стараюсь делать интерфейс простым и user friendly. Стараюсь, чтобы юзер в каждый момент пользовательского кейса понимал где он и каковы его цели.

Скилы

Парадигмы и принципы: OOP, Clear architecture, KISS, DRY, SOLID Разработка: JavaScript, TypeScript, React, RxJS, Vue, Tailwind, Zod, CSS (Less, Sass, Stylus), BEM, Bootstrap, Material-UI, jQuery, Angular2, Vite, Preline

Стейт менеджмент: Redux, Vuex, MobX, Jotai, Recoil Тестирование: Jest, Enzume, Karma, Jasmine, Cypress

Воркфлоу: Git, Webpack, Docker, Heroku, Travis

Бэк-енд: Node.js, Express, Mongo

Прожект менеджмент: Agile, Jira, Pivotal, remote working

Мобильная разработка: ReactNative, Cordova

Процесс: Код ревью, менторинг

Опыт работы

Ньютон Технологии Декабрь 2023 - Настоящее

Должность: Сеньор Фронт-Енд Разработчик

Стек: TypeScript, React, ReactNative, ReactQuery, StyledComponents,

Webpack, Jest

Область: Инвестиции

Продукт: Биржевой брокер. Покупка/продажа акций, облигаций и тд.

Команда: 18 Фронт разработчиков. На проекте – 2-3 Фронта, бек, аналитик, дизайнер, проджект-менеджер, тестеры

Основные обязанности:

- Разработка, поддержка и покрытие тестами приложения
- Ревью кода

Основные достижения:

- Участие в разработке адаптивной версии приложения
- Участие в рефакторинге кодовой базы

SwiftInvention Декабрь 2022 - Ноябрь 2023

Должность: Сеньор фронт-енд разработчик

Vierally, декабрь 2022 – май 2023

Стек: TypeScript, React, Jotai, Tailwind, Axios, Vite, Vitest, Zod, Preline

Область: Разные

Продукт: Приложение предсказуемости виральности. Оценка вероятности набирания популярности постов в социальных сетях.

Команда: 7 Фронтов. На проекте – 1-2 Фронта, бек, аналитик, дизайнер, проджект-менеджер

Основные обязанности:

- Создание front-end части приложения с нуля

Основные достижение:

- Создание структуры приложения с ui kit и тестовым покрытием

MeeSmartWallet, июнь 2023 – август 2023

Стек: Astro, VanillaScript, TypeScript, Vite

Область: Приватность персональных данных

Продукт: Промо сайт с элементами анимации. Chrome extention, позволяющий выбирать какие из поисковых тем пользователя будут расшариваться с рекламными площадками.

Команда: 7 Фронтов. На проекте – 1 Фронт, дизайнер, проджектменеджер, разработчики.

Основные обязанности:

- Работа над страницами промо сайта
- Исследования в области Privacy Sandbox(Topics API)

Основные достижение:

- Добавление-обновление страниц сайта
- Участие в работе над анимацией сайта
- Участие в разработке chrome extention prototype

ProprOffr, сентябрь 2023 – ноябрь 2023

Стек: TypeScript, React, Recoil, Tailwind, Axios, Vite, NestJs,

ReactHookForm

Область: Аренда недвижимости

Продукт: Приложение для аренды нежвижимости в форме аукциона

(MVP)

Команда: 7 Фронтов. На проекте – 1-2 Фронта, бек, дизайнер, проджект-менеджер

Основные обязанности:

- Создание приложения с нуля
- Участие в разработке back-end части

Основные достижение:

- Создание front-end части приложения с ui kit
- Создание back-end модулей с тестовым покрытием

Джетлин(Сбербанк) Апрель 2021 – Ноябрь 2022

Должность: Сеньор фронт-енд разработчик

Стек: TS, JS, React, Redux, Redux Toolkit, RCA, Jest, Material-UI,

StyledComponents

Область: Банковский внутренний проект

Продукт: Личный кабинет заявок на айти ресурсы. Приложение позволяет создавать заявки на команды разработчиков и проводить эту заявку про процессу согласований.

Команда: 1-3 Фронта, бек, аналитик, дизайнер, проджект-менеджер, тех аналитик, руководитель проекта, тестеры

Основные обязанности:

- Создание приложения с нуля
- Разделение бизнес задач по таскам
- Распределение тасков среди команды
- Разработка, поддержка и покрытие тестами приложения
- Менторинг и ревью кода

Основные достижение:

- Создание структуры приложения с ui kit и тестовым покрытием
- Создание релиз процесса продукта в Agile среде

Джетлин(Jetlin) Март 2020 - Апрель 2021

Должность: Сеньор фронт-енд разработчик

Стек: JavaScript, React, Redux, Cordova, Jest, Less

Область: Банковский продукт

Продукт: Банковское приложение. Набор банковского функционала.

Банкоматы, заявления, кредиты, вывод и ввод средств и тд.

Команда: 12 Фронтов. На проекте – 1-2 Фронта, бек, аналитик, дизайнер, проджект-менеджер

Основные обязанности:

- Взаимодействие в бизнесом
- Разработка, поддержка и покрытие тестами приложения
- Менторинг и ревью кода

Основные достижение:

- Интеграция с СБП
- Добавлены фичи для мобильной версии с использованием Cordova плагинов

Purchasing Platform Июнь 2018 - Февраль 2020

Должность: Сеньор фронт-енд разработчик

Стек: JavaScript, React, MobX, Less, WebPack, CSS

Область: Поддержка домовых территорий

Продукт: Маркетплейс. Оптовый магазин для компаний занимающихся поддержкой домовых территорий. Отображение, поиск, оформление товаров.

Команда: 2-4 Фронта, бек, аналитик, дизайнер, проджект-менеджер Основные обязанности:

- Разработка, поддержка и покрытие тестами приложения
- Менторинг и ревью кода

Основные достижение:

- Обновление дизайна приложение
- Интеграция тестов на Cypress

Eastwood Mapт 2015 - Июнь 2018

Должность: Фронт-енд разработчик

Стек: React, Redux, Redux-thunk, Vue, BEM, Karma, Jasmine, Sass, Less, VanillaJs

Query, Bootstrap, Transparency, etc

Область: Ресторан, промоушены, админки

Продукт: Ресторанное приложение, промо страницы, админки

Команда: 8 Фронтов. На проекте – 1-2 Фронта, бек, дизайнер, проджектменеджер

Основные обязанности:

- Разработка, поддержка и покрытие тестами приложения
- Ревью кода
- Взаимодействие с бизнесом

Основные достижение:

- Создание гибридного приложения для ресторана
- Разработка промо страницы
- Разработка админ приложения

Q-Cis Февраль 2014 – Февраль 2015

Должность: Фронт-енд разработчик Стек: JS, AngularJs, Less, Bootstrap

Область: Менеджмент

Продукт: Менеджмент приложение, выставление актов/счетов, прочие околобухгалтерские взаимодействия.

Команда: 3 Фронтов, бек, аналитик, дизайнер, проджект-менеджер

Основные обязанности:

- Разработка, поддержка и покрытие тестами приложения
- Ревью кода

Основные достижение:

- Разработка менеджмент приложения

Crowd Lab Март 2013 - Февраль 2014

Должность: Фронт-енд разработчик

Стек: JS, AngularJs, Stylus

Область: Инвестиции

Продукт: Приложение взаимодействия инвесторов и инвест проектов.

Добавление, описание, отображение информации о проектах.

Возможности поиска, фильтрации, просмотра проектов.

Команда: 10 Фронтов, бек, аналитик, дизайнер, проджект-менеджер

Основные обязанности:

- Разработка, поддержка и покрытие тестами приложения
- Ревью кода

Основные достижение:

- Разработка инвестиционного приложения

Фриланс Октябрь 2012 - Март 2013

Должность: Веб разработчик

Стек: PHP, JavaScript, Joomla, Wordpress

Область: Разное

Продукт: Промо страницы, разное

Команда: 5 Фронтов. На проекте – 1-2 разработчика, дизайнер,

проджект-менеджер

Основные обязанности:

- Разработка, поддержка страниц и сайтов

Основные достижение:

- Разработка страниц и сайтов

Popel Studio Сенбятрь 2011 - Сентябрь 2012

Должность: Веб разработчик

Стек: PHP, JavaScript, Joomla, Wordpress

Область: Разное

Продукт: Промо страницы, разное

Команда: 2-3 разработчика, дизайнер, проджект-менеджер

Основные обязанности:

- Разработка, поддержка страниц и сайтов

Основные достижение:

- Разработка страниц и сайтов

Freelance Март 2009 – август 2011

Должность: Веб разработчик

Стек: PHP, JavaScript, Joomla, Wordpress, Virturemart

Область: Разное

Продукт: Промо страницы, разное

Основные обязанности:

- Разработка, поддержка страниц и сайтов

Основные достижение:

- Разработка страниц и сайтов

Webcreative Ноябрь 2008 – март 2009

Должность: Веб разработчик

Стек: PHP, JavaScript, Joomla, Virturemart, Frog CMS

Область: Разное

Продукт: Промо страницы, разное

Команда: 5 разработчиков, аналитик, дизайнер

Основные обязанности:

- Разработка, поддержка страниц и сайтов

Основные достижение:

- Разработка страниц и сайтов

Flysoft Октябрь 2006 – ноябрь 2008

Должность: Менеджер по работе с партнерами

Область: Мобильные приложения Продукт: Мобильные приложения

Основные обязанности:

- Работа с первичной документацией (счета/акты)
- Общение с партнёрами

- Сортировка контента
- Написание клиент-серверной программы «Учёт документации».

Язык: Delphi

- Тестинг java-приложений для мобильных

Июль 2006 – Сентябрь 2006 Не работал

Образование

Инженер
Пензенский Государственный Университет
сентябрь 2001- июнь 2006
Специальность: Автоматизированные системы обработки информации и
управления 220200

Школа декабрь 1994 – июнь 2001 Лицей современных технологий управления №2, Пенза

Сентябрь 1991- декабрь1994 Средняя общеобразовательная школа №28, Пенза

Языки

Русский – нативный Английский - upper-intermediate